【裁判字號】    92,交抗,879
【裁判日期】    920908
【裁判案由】    違反道路交通管理處罰條例
【裁判全文】
臺灣高等法院刑事裁定                         九十二年度交抗字第八七九號
    抗  告  人
    即受處分人  甲○○
右抗告人因違反道路交通管理處罰條例案件，不服臺灣臺北地方法院九十二年交聲字
第七九二號，中華民國九十二年八月六日第一審裁定（原處分案號：臺北市交通事件
裁決所北市裁三字第駕裁二二－Ｃ00000000號），提起抗告，本院裁定如左
：
    主  文
抗告駁回。
    理  由
一、按汽車駕駛人，行經有燈光號誌管制之交岔路口闖紅燈者，處新臺幣（下同）一
    千八百元以上五千四百元以下罰鍰，道路交通管理處罰條例第五十三條定有明文
    。又汽車駕駛人駕駛汽車違反道路交通管理處罰條例第五十三條規定者，除應依
    該條所規定之罰鍰處罰外，並予記違規點數三點，道路交通管理處罰條例第六十
    三條第一項第三款亦定有明文。
二、原處分機關以異議人即受處分人甲○○駕駛車牌號碼ＣＦ－二八九０號自用小客
    車於民國九十二年四月八日下午四時二十分許，在臺北縣深坑鄉○○路○段、豐
    林路前，行經有燈光號誌管制之交叉路口，不遵守該行車管制號誌之指示，駕車
    闖紅燈，經臺北縣政府警察局新店分局楓子林派出所執勤員警劉政育發覺攔停，
    並以受處分人有違反道路交通管理處罰條例第五十三條規定之行為掣單舉發，嗣
    因受處分人向原處分機關提出申訴，原處分機關請舉發單位調查結果，仍認受處
    分人有上開違規行為，原處分機關遂於九十二年六月十七日依道路交通管理處罰
    條例第五十三條、第六十三條第一項第三款規定，從輕裁處新台幣（下同）二千
    七百元罰鍰，並記違規點數三點。
三、本件原裁定則以受處分人甲○○雖矢口否認有闖紅燈之行為，辯稱：伊沒有闖紅
    燈，當時伊在加油站加油，加油站另有一部車之車型、顏色與其相同，可能是警
    察認錯云云。然受處分人於前揭時、地，當時號誌燈為紅燈，受處分人仍闖紅燈
    ，業據證人即開單舉發之員警劉政育證稱：違規地點是Ｔ字型路口，受處分人之
    燈號已轉成紅燈，仍駕駛上開車號自用小客車闖紅燈，他就開車追上去，因在路
    口過去旁邊有一個加油站，在加油站把該車攔下舉發違規，且因一直尾隨在後都
    在他視線範圍，所以可以確認發現違規之車輛與攔下之車輛為同一輛車等語（見
    原審卷第二七頁）。並有違規照片二張（見原審卷第七、八頁）可稽，及有北縣
    警交字第00000000號舉發違反道路交通管理事件通知單一紙（見原審卷
    第六頁）可憑，員警據以舉發，自無不當。況證人劉政育到庭於法官面前具結擔
    保其證述之真實，亦無令人顯信證人證述為不可採之品性證據或前科證據存在，
    本件異議人空言其並未闖紅燈云云，且未舉出對其有利之證據以供調查，即難採
    信。綜上所述，原處分機關依道路交通管理處罰條例第五十三條及第六十三條第
    一項第三款規定，裁處罰鍰二千七百元並記違規點數三點，核無違誤，量罰亦甚
    妥適，應予維持，本件異議人之異議為無理由，應予駁回。
四、抗告意旨略以：員警所為證言並非事實，當時員警是在加油站內，徒步行走至抗
    告人車旁，告訴抗告人有違規行為，並要抗告人將汽車駛離加油站，至三百多公
    尺處，停在警車的前方，此時，加油內有一部與抗告人同型、同色的車子，停在
    抗告人汽車的外側，故違規照片中的車輛非抗告人所有云云。
五、查本抗告人甲○○駕駛車牌號碼ＣＦ－二八九０號自用小客車於九十二年四月八
    日下午四時二十分許，在臺北縣深坑鄉○○路○段、豐林路前，行經有燈光號誌
    管制之交叉路口，不遵守該行車管制號誌之指示，駕車闖紅燈等之違規事實，業
    據證人即舉發違規之警員劉政育於原審訊問時供前具結證述無訛。依警員所證：
    伊發現抗告人所駕駛之汽車闖紅燈，就開車追上去，在路口過去之加油站把車攔
    下舉發違規，因一直尾隨，都在視力範圍，所以可確認違規之車輛與攔下之車輛
    為同一輛車；而抗告人抗告意旨則稱：員警是徒步走至其車旁，告訴伊有違規行
    為，並要其將汽車駛離加油站，至三百多公尺處，停在警車的前方。姑不論警員
    係開車亦或係徒步至加油站攔查，抗告人確駕車進入加油站加油以及為警攔停舉
    發之事實應可確定。如當時確恰有一部與抗告人所駕汽車同型、同色之汽車在加
    油站內，因之使警員錯判，抗告人當可當場立即向警員反應，警員亦應無不對另
    部真正違規車輛為舉發之理。抗告人未當場向警員反應，於第一次申訴時亦未言
    及有他部同型、同色之汽車亦在加油站內，迨至本件聲明異議時始為此項主張，
    此與常情實有未合。況交通警員對其親睹之違規事實掣單舉發，就其事實之證明
    亦屬證人，如無具體事證足證其有偏頗或失實之虞，已難恣意否定其指證即舉發
    之真正，其舉發行為本質上為行政處分，行政處分一旦有效成立，有以公定力規
    定法律秩序之效力（最高行政法院九十一年判字第二七０號判決參照），該行政
    處分當可被推定為真正，其據以依法處分之事實認定亦為正確無誤。本件舉發警
    員劉政育以證人身分於原審法官面前具結擔保其證述之真實，且無具體事證足證
    其證言有偏頗或失實之處，當可推定其證言及舉發行為為真正。本件抗告人空言
    並未闖紅燈云云，即難採信。抗告人仍執陳詞，否認有前揭違規情事，核無理由
    ，應予駁回。
六、依道路交通管理處罰條例第八十九條，道路交通案件處理辦法第二十六條，刑事
    訴訟法第四百十二條裁定如主文。
中      華      民      國    九十二    年      九      月      八      日
                              臺灣高等法院交通法庭
                                  審判長法  官  陳  正  雄
                                        法  官  許  錦  印
                                        法  官  劉  壽  嵩
不右正本證明與原本無異。
不得再抗告。
                                        書記官  廖  婷  璇
中      華      民      國    九十二    年      九      月      八      日


司法院資訊處製作；財團法人民間司法改革基金會備份。
